---
title: "Tarea1"
output: github_document
---

```{r setup, include=FALSE}
knitr::opts_chunk$set(echo = TRUE)
```

## Proyecto 1
```{r}
library(readxl)
library(datasets)
library(tidyverse)
library(dplyr)
library(tidyr)
library(stringr)
library(quanteda)
library(ggplot2)
library(utf8)


# como mirar las hojas de tu excel

ruta_excel <-  "/Users/misaelfernandez/Desktop/sanguchez.xlsx"
```
## Creamos una tabla con los datos que se van a analisar, los ingredientes y las notas y los limpiamos  
```{r}
dato_excel <-read_excel(ruta_excel)

#crear tabla nueva
datos_analisis <-dato_excel[,5:6]

datos_analisis <- as.data.frame(datos_analisis)
attach(datos_analisis)

str(datos_analisis)
datos_analisis$nota <- as.numeric(datos_analisis$nota)



#tabla con datos limpios

datos_analisis1 <- na.omit(datos_analisis)
datos_analisis
```
## Seleccionamos solo los datos que tienen nota 5, ya que son los mejores 
```{r}
sanguche_final = datos_analisis1 [datos_analisis1$nota >=5,]

#cambie nombre de las columnas

names (sanguche_final)= c("ingredientes", "notas")
sanguche_final
```
## se crea una tabla solo con los ingredientes de las preparaciones, está tabla no fue utilizada finalmente ya que no se logró aprender a codificar a tiempo
```{r}
tabla_ingredientes <- str_split_fixed(sanguche_final$ingredientes, pattern = ",", n=8)


tabla_ingredientes<-as.data.frame(tabla_ingredientes)
#se cambian los nombres
names (tabla_ingredientes)= c("ingrediente1", "ingrediente2","ingrediente3", "ingrediente4","ingrediente5", "ingrediente6","ingrediente7", "ingrediente8")
tabla_ingredientes
```
## Pasamos los datos a una matriz que cuenta cuantas veces se repiten las palabras, antes eliminamos los espacios, para que de esta forma no afectaran en lacomparativa 
```{r}
texto <- sanguche_final$ingredientes



texto<-gsub(" ","", texto)
texto <- char_tolower(texto)
texto <- iconv(texto, to = "ASCII//TRANSLIT")

#se genera la tabla con la repeticion de los nombres

matriz_ingre <- dfm(texto, remove = c(stopwords("es"), "vs", ",","´",".","num","?","(",")","!","%","/"))
matriz_ingre
```
## se cuenta la cantidad de veces que se repite el ingrediente
```{r}
Total = colSums (matriz_ingre)
Total

```
## se genera un vector con con los nombres
```{r}
Ingr<-colSums(matriz_ingre)
Ingr<-attributes(Ingr)
Ingr
```
## se juntan los vectores en un data frame, ya que es el mismo orden no afecta y se seleccionan solo los que se repitieron mas de 4 veces
```{r}
Total<-as.data.frame(Total)
Ingr<-as.data.frame(Ingr)
Ingr$cantidad<-Total
names (Ingr)= c("ingredientes", "total")

Mejores = Ingr [Ingr$total >=4,]
Mejores<-as.data.frame(Mejores)
Mejores
```

##Ingredientes Finales
```{r}
Ingredientes_finales<-Mejores$ingredientes
Ingredientes_finales<-as.data.frame(Ingredientes_finales)

Ingredientes_finales
```


